bg-BG: Форма на главата на ракета: Диамант; Вентилатор; Хибрид; Изометрична; Овална; Квадратна; Teardrop; Традиционна; Други
sv: Rackhuvudform: Diamant; Fläkt; Hybrid; Isometrisk; Oval; Quadraform; Teardrop; Traditionellt; Övrigt
en: Racket head shape: Diamond; Fan; Hybrid; Isometric; Oval; Quadraform; Teardrop; Traditional; Other
da: Hovedform på ketsjer: Diamant; Vifte; Hybrid; Isometrisk; Oval; Quadraform; Tåre; Traditionel; Andet
el: Σχήμα κεφαλής ρακέτας: Διαμάντι; Τύπου βεντάλιας; Υβριδικό; Ισομετρική; Οβάλ; Τετράμορφη; Δάκρυ; Παραδοσιακή; Άλλο
nl: Vorm racketblad: Diamant; Ventilator; Hybride; Isometrisch; Ovaal; Quadraform; Traan; Traditioneel; Andere
hu: Ütő fejformája: Gyémánt; Legyező; Hibrid; Izometrikus; Ovális; Négyzet alakú; Könnycsepp; Hagyományos; Egyéb
fi: Mailan pään muoto: Timantti; Viuhka; Hybridi; Isometrinen; Soikea; Neliönmuotoinen; Pisara; Perinteinen; Muu
it: Forma della testa della racchetta: Diamante; Ventola; Ibrido; Isometrico; Ovale; Quadraform; Goccia; Tradizionale; Altro
es: Forma de la cabeza de la raqueta: Diamante; Ventilador; Híbrido; Isométrico; Ovalado; Cuadraforme; Lágrima; Tradicional; Otros
vi: Hình dạng đầu vợt: Kim cương; Đầu xòe; Kết hợp; Đẳng cự; Hình trái xoan; Hình tứ giác; Nhỏ gọn; Truyền thống; Khác
de: Schlägerform: Diamant; Fächer; Hybrid; Isometrisch; Oval; Quadraform; Tropfenförmig; Traditionell; Sonstiges
sk-SK: Tvar hlavy rakety: Diamantový; Ventilátor; Hybridný; Izometrický; Oválny; Quadraform; Slzný; Tradičný; Iné
pt-BR: Formato da cabeça da raquete: Diamante; Ventilador; Híbrido; Isométrico; Oval; Quadriforme; Mini-trailer; Tradicional; Outro
ja: ラケットヘッドの形状: ダイヤモンド; ファン; ハイブリッド; アイソメトリック; 楕円形; クアドラフォーム; ティアドロップ; 従来の; その他
pl: Kształt główki rakiety: Diament; Wachlarz; Hybrydowy; Izometryczny; Owalny; Czworokątny; Łezka; Tradycyjny; Inne
pt-PT: Forma da cabeça da raquete: Diamante; Leque; Híbrido; Isométrico; Oval; Quadriforme; Em forma de lágrima; Tradicional; Outro
ro-RO: Forma capului rachetei: Romboidal; Evantai; Hibrid; Izometric; Oval; Cuadraform; Lacrimă; Tradițională; Altele
ko: 라켓 헤드 모양: 다이아몬드; 팬; 하이브리드; 아이소메트릭; 타원형; 콰드라폼; 티어드롭; 전통; 기타
hr-HR: Oblik glave reketa: Dijamant; Lepezasti; Hibridni; Izometrijski; Ovalni; Quadraform; Suza; Tradicionalni; Ostalo
lt-LT: Raketės lanko forma: Deimanto formos; Vėduoklės formos; Hibridinė; Izometrinė; Ovali; Kvadratinė; Lašo formos; Tradicinė; Kita
nb: Racketens hodeform: Diamant; Vifte; Hybrid; Isometrisk; Oval; Quadraform; Dråpeformet; Tradisjonell; Annet
cs: Tvar hlavy rakety: Diamantová; Vějířová; Hybridní; Izometrická; Oválná; Quadraform; Slza; Tradiční; Jiné
th: รูปทรงหัวแร็กเกต: ข้าวหลามตัด; ทรงพัด; ไฮบริด; ไอโซเมตริก; รูปไข่; รูปสี่เหลี่ยม; หยดน้ำตา; แบบดั้งเดิม; อื่นๆ
tr: Raket başı şekli: Elmas; Fan; Hibrit; İzometrik; Oval; Küpdörtlü; Gözyaşı; Geleneksel; Diğer
zh-CN: 球拍头形状: 钻石形; 扇形; 混合形; 等轴形; 椭圆形; 四边形; 水滴形; 传统形; 其他
fr: Forme de la tête de la raquette: Diamant; Cordage; Hybride; Isométrique; Oval; Quadraforme; Goutte d’eau; Traditionnel; Autre
sl-SI: Oblika glave loparja: Diamant; Pahljača; Hibridna; Izometrična; Ovalno; Racquetball lopar; Kaplja; Tradicionalno; Drugo
zh-TW: 拍頭形狀: 鑽石; 扇型; 混合; 等距; 橢圓形; 四方形; 淚珠; 傳統的; 其他
ru: Форма головы ракетки: Ромб; Веер; Гибридные; Изометрическая; Овал; Квадраформа; Капля; Традиционная; Другая